【裁判字號】    99,重訴,646
【裁判日期】    990803
【裁判案由】    侵權行為損害賠償
【裁判全文】
臺灣臺北地方法院民事裁定             99年度重訴字第646號
原      告  宙○○
            卯○○
            甲○○
            辰○○
            寅○○
            Ｄ○○
            地○○○
            癸○○
            壬○○
            Ａ○
            亥○○
            戊○○
            Ｂ○○
            己○○
            戌○○
            辛○○
            宇○○
            丁○○
            午○○
            天○○
            未○○(陸思樺)
            丙○○
            乙○○
            申○○
            Ｃ○○
            丑○○
            黃○○
            巳○○
            庚○○
            曾陳玉珍
            玄○○
            子○○
被      告  酉○○
上列當事人間請求侵權行為損害賠償事件，原告提起附帶民事訴
訟，經本院刑事庭以98年度附民字第357 號裁定移送前來，本院
裁定如下：
    主  文
原告之訴及假執行之聲請均駁回。
訴訟費用由原告負擔。
    理  由
一、按因犯罪而受損害之人，於刑事訴訟程序得附帶提起民事訴
    訟，對於被告及依民法負賠償責任之人，請求回復其損害，
    刑事訴訟法第487 條第1 項定有明文。又刑事庭移送民事庭
    之附帶民事訴訟，僅移送後之訴訟程序應適用民事訴訟法，
    至移送前之訴訟行為是否合法，仍應依刑事訴訟法決定之。
    移送民事庭之附帶民事訴訟於移送前提起時，不備刑事訴訟
    法之合法要件，即屬民事訴訟法第249 條第1 項第6 款所謂
    之起訴不備其他要件，應以裁定駁回之，最高法院著有52年
    台上字第3055號判例可資參照。次按起訴，應以訴狀表明當
    事人及法定代理人、訴訟標的及其原因事實、應受判決事項
    之聲明，提出於法院為之，民事訴訟法第244 條第1 項著有
    規定。再按原告起訴不合程式或不備其他要件者，法院應以
    裁定駁回之。但其情形可以補正者，審判長應定期間先命補
    正，同法第249 條第1 項第6 款亦定有明文。
二、經查：
  (一)原告於本院刑事庭97年度金重訴字第18號等違反銀行法等案
    件繫屬中提起附帶民事訴訟，主張因被告之犯罪行為，致彼
    等受有損害，爰依法請求被告賠償損害，並願供擔保聲請宣
    告假執行。本院刑事庭嗣於該案審結後，依刑事訴訟法第
    504 條第1 項前段規定，將該附帶民事訴訟以98年度附民字
    第357 號裁定移送本庭審理。
  (二)查原告提起本件訴訟，並未於起訴狀中載明訴訟標的，且觀
    諸原告提出之起訴狀，亦未就應受判決事項之聲明具體表明
    請求之金額，致本院無法確認本件審判之範圍。是原告起訴
    顯未具備法定程式，因該等欠缺可以補正，本院乃於民國99
    年2 月23日以99年審重訴字第106 號裁定命原告於收受送達
    後5 日內補正之，原告業於同年3 月1 日收受該裁定，有送
    達證書在卷可稽。原告逾期迄今仍未補正，揆諸前開說明，
    其訴不能認為合法。
  (三)綜上所述，原告提起本件附帶民事訴訟，均不合法，應予駁
    回。原告之訴既經駁回，其假執行之聲請亦失所附麗，應併
    予駁回之。
三、依民事訴訟法第249條第1項第6款、第95條、第78條，裁定
    如主文。
中    華    民    國    99    年    8     月    3     日
                  民事第五庭    法  官  吳佳薇
如不服本裁定應於送達後10日內向本院提出抗告狀，並繳納抗告
費新臺幣1,000元
中    華    民    國    99    年    8     月    3     日
                                書記官  黃曼琳

司法院資訊處製作；財團法人民間司法改革基金會備份。
